【裁判字號】    91,訴,952
【裁判日期】    920401
【裁判案由】    侵權行為損害賠償
【裁判全文】
臺灣屏東地方法院民事判決   九十一年度訴字第九五二號
    原      告  乙○○
    被      告  甲○○
右當事人間請求侵權行為損害賠償事件，本院判決如左：
    主      文
被告應給付原告新台幣貳拾萬零伍佰玖拾壹元，及自民國九十一年七月五日起至清償
日止，按週年利率百分之五計算之利息。
原告其餘之訴駁回。
訴訟費用由被告負擔十分之四，餘由原告負擔。
本判決所命給付部分，原告以新台幣陸萬元為被告供擔保後，得假執行。
原告其餘假執行之聲請駁回。
    事      實
甲、原告方面：
一、聲明：求為判決：(一)被告應給付原告新台幣（下同）五十二萬二千五百九十一元
    ，及自起訴狀繕本送達翌日（即九十一年七月五日）起至清償日止按週年利率百
    分之五計算之利息。(二)願供擔保，請准宣告假執行。
二、陳述：
（一）原告於民國九十年六月十日凌晨零時五分許，在屏東縣新園鄉雙園大橋北上二
      百五十九點六公里處處，遭被告駕駛車牌號碼ＺＸＮ－三七一號重型機車自後
      撞擊，原告因此受有左踝部外傷性脫臼併距骨骨折脫位及跟骨粉碎性骨折等傷
      害，爰依侵權行為法則訴請被告賠償原告因此所受左列各項損害。又原告因本
      件車禍所受前開傷害，於日後仍需進行手術治療，其損害增金額迄未確定，乃
      聲明保留。
（二）原告請求被告賠償左列各項損害，共計五十二萬二千五百九十一元，細目如下
      ：
  １．醫療費用：原告因本件車禍受傷而在安泰醫院進行治療，支出醫療費用計五千
      四百七十一元。
  ２．工作損失：原告於本件車禍發生前原從事捕魚工作，每日收入約一千七、八百
      元，而原告因本件車禍受傷，其左腳掌迄今無法完全著地，並因無法支撐身體
      重量而無法下蹲，日後尚需進行手術治療，是原告自九十年六月十日起受有十
      八個月之薪資損失，以每月最低工資一萬五千八百四十元計算，所受工作損失
      共計二十八萬五千一百二十元。
  ３．精神慰撫金：原告係高中畢業，於本件車禍發生前原從事捕魚工作，每日收入
      約一千七、八百元，因本件車禍受有重創，其身心因此蒙受莫大痛苦，是請求
      精神慰撫金二十三萬二千元。
（三）原告已領取強制汽車責任保險金一十九萬元。
三、證據：提出勞工保險給付申請書影本一件為證。
乙、被告方面：
    未於言詞辯論期日到庭，亦未提出書狀作何聲明或陳述。
丙、本院依職權調閱本院九十一年度簡字第七一號刑事卷宗及被告之刑事前案紀錄，
    並依職權函詢安泰醫院。
    理      由
一、被告經合法通知，未於言詞辯論期日到場，經核無民事訴訟法第三百八十六條各
    款所列情形，爰依原告之聲請，准由其一造辯論而為判決。
二、經查，被告於於九十年六月十日凌晨零時許，駕駛車牌號碼ＺＸＮ－三七一號輕
    型機車，沿屏東縣新園鄉○○○○○道雙園大橋由南往北方向行駛，原應注意車
    前狀況，隨時採取必要之安全措施，且依當時情形，雖係夜間，但有照明設備，
    且天候為晴，視距良好，道路並無缺陷或障礙物，並無不能注意之情事，竟疏於
    注意，而於同日凌晨零時五分許，在雙園大橋北上車道二百五十九點六公里處，
    自後撞擊同向駕駛腳踏車行經該處之原告，致原告因此受有左踝部外傷性脫臼併
    距骨骨折脫位及跟骨粉碎性骨折等傷害，經台灣屏東地方法院檢察署檢察官以九
    十年度偵字第七八五四號起訴書，就被告之上開過失行為向本院提起公訴，並經
    本院刑事庭以九十一年度簡字第七一號刑事判決處被告有期徒刑三個月確定等情
    ，業經本院依職權調閱本院九十一年度簡字第七一號刑事卷宗及被告之刑事前案
    紀錄閱明屬實，尚堪信為真實，足認被告侵害原告之身體、健康權，致原告受有
    前開傷害甚明。
三、按因故意或過失不法侵害他人之權利者，負損害賠償責任；不法侵害他人之身體
    或健康者，對於被害人因此喪失或減少勞動能力，或增加生活上之需要時，應負
    損害賠償責任；不法侵害他人之身體、健康、名譽、自由、信用、隱私、貞操或
    不法侵害其他人格法益而情節重大者，被害人雖非財產上損害，亦得請求賠償相
    當之金額，民法第一百八十四條第一項前段、第一百九十三條第一項、第一百九
    十五條第一項前段分別定有明文。查被告侵害原告之身體、健康權，致原告受有
    前開傷害之事實既經認定，爰就原告主張之損害分別審酌如下：
（一）醫療費用：原告主張因本件車禍受傷而在安泰醫院進行治療，支出醫療費用計
      五千四百七十一元等情，業經本院依職權函詢安泰醫院，該院以九十二年二月
      二十五日九二東安醫字第八八號函檢送與原告所述相符醫療費用收據到院，堪
      信為真實。經核上開醫療費用收據所載支出項目均係醫療所需，是原告此部分
      之主張，應予准許。
（二）工作損失：原告主張於本件車禍發生前原從事捕魚工作，每日收入約一千七、
      八百元，原告因本件車禍受傷致其左腳掌迄今無法完全著地，且因其左腳掌無
      法支撐身體重量而無法下蹲，日後尚需進行手術治療，原告自九十年六月十日
      起受有十八個月之工作損失，以每月最低工資一萬五千八百四十元計算，所受
      工作損失共計二十八萬五千一百二十元等情，業據原告提出勞工保險給付申請
      書為證，並經本院依職權函詢安泰醫院，該院以九十二年二月二十五日九二東
      安醫字第八八號函表示：原告因嚴重外傷骨折脫臼後，併發外傷性關節炎，左
      足內翻變形，恐須進一步手術矯正及骨融合手術治療等語，及本院於九十二年
      三月十八日言詞辯論期日當庭勘驗之結果：原告之左腳腳掌變形而無法完全著
      地，且因其左腳腳掌無法支稱身體重量，致原告無法順利下蹲等情，堪信原告
      此部分之主張為真實，是以行政院勞工委員會（86）台勞動二字第045013號函
      公布每月最低工資一萬五千八百四十元計算，原告所受十八個月工作損失共計
      二十八萬五千一百二十元。
（三）精神慰撫金：本院斟酌實際加害及被害情況，及原告係高中畢業，於本件車禍
      發生前原從事捕魚工作，每日收入約一千七、八百元等情，認原告之精神上損
      害應給予一十萬元之精神慰撫金方為適當，逾此數額之請求，為無理由。
四、按保險人依本法規定給付之保險金，視為加害人或被保險人損害賠償金額之一部
    分；加害人或被保險人受賠償請求時，得扣除，強制汽車責任保險法第三十條定
    有明文。查原告自承已領取強制汽車責任保險金一十九萬元，揆諸上開規定，該
    筆金額一十九萬元應視為被告之損害賠償金之一部分而予扣除。從而，原告本於
    侵權行為法則，請求被告給付二十萬零五百九十一元，及自起訴狀繕本送達之翌
    日即九十一年七月五日起至清償日止，依週年利率百分之五計算之法定遲延利息
    ，洵屬正當，應予准許，至原告逾此範圍之請求於法無據，應予駁回。又原告陳
    明願供擔保，請准宣告假執行，就原告勝訴部分，經核並無不合，爰酌定相當之
    擔保金額，併准許之，至原告敗訴部分，其假執行之聲請已失所附麗，應併予駁
    回。
據上論結，本件原告之訴為一部有理由，一部無理由，並依民事訴訟法第三百八十五
條第一項前段、第七十九條但書、第三百九十條第二項，判決如主文。
中      華      民      國    九十二    年      四      月      一      日
                                       臺灣屏東地方法院民事第二庭
~B法      官  賴秀雯
右為正本係照原本作成。
如不服本判決，應於送達後廿日內，向本院提出上訴狀。
~B法院書記官  滕一珍
中      華      民      國    九十二    年      四      月      一      日


司法院資訊處製作；財團法人民間司法改革基金會備份。
